【裁判字號】    95,毒抗,450
【裁判日期】    951005
【裁判案由】    毒品危害防制條例
【裁判全文】
臺灣高等法院刑事裁定                 95年度毒抗字第450號
抗  告  人
即  被  告  甲○○
上列抗告人因違反毒品危害防制條例案件，不服臺灣臺北地方法
院95年度毒聲字第625號，中華民國95年8月28日裁定（聲請案號
：臺灣桃園地方法院檢察署95年度毒偵字第700 號），提起抗告
，本院裁定如下：
    主  文
原裁定撤銷，發回臺灣臺北地方法院。
    理  由
一、抗告意旨略以：抗告人即被告甲○○於警詢、偵查係供陳：
    「今年1月上旬，…有施用K他命，94年有施用MDMA」、「我
    一年前有施用MDMA，最近沒有施用」，而原裁定竟認定95年
    「1月間」某日施用第二級毒品「MDMA」1顆，已卷內資料不
    符。又被告為警查獲當日所採集之尿液，經送驗後呈MDMA陰
    性反應，足證被告並未施用MDMA，原裁定竟以被告施用第二
    級毒品MDMA已逾檢驗時限72小時，雖無毒品反應，惟仍與被
    告之自白相符，顯然違背證據法則。再被告既無施用MDMA，
    豈可以查獲時持有2顆MDMA即據以補強94年1月間施用之自白
    ，原裁定尚有違誤，爰請撤銷原裁定等語。
二、原裁定意旨略以：抗告人即被告甲○○基於施用第二級毒品
    MDMA 之犯意，於民國95年1月間某日，在桃園縣藍調舞廳，
    施用第二級毒品MDMA1 次。嗣於同年2月9日22時20分許，在
    台北縣新店市○○街23巷11號前為警查獲，並扣得其持有含
    MDMA成分之藥丸2 顆，始知上情。被告於警詢、偵查承認有
    於上述時、地施用第二級毒品MDMA1 顆後，未再行施用。至
    被告為警查獲當日所採集之尿液，經送驗後雖呈MDMA陰性反
    應，此有臺灣檢驗科技股份有限公司出具之濫用藥物尿液檢
    驗報告1份附卷可憑（見偵查卷第51 頁）。參以臺北榮民總
    醫院臨床毒物科函示意旨略以：「施用亞甲二氧基（MDMA）
    後，可由尿液檢出之時限，會隨個人施用的劑量及體質代謝
    速度不同而有所差異，根據國外文獻資料報導，亞甲二氧基
    （MDMA）之主要代謝物二亞甲二氧基（MDA）半衰期為9至19
    小時，施用50 mg之亞甲二氧基（MDMA）後，有72%之劑量會
    在72小時內檢測出來。資料顯示若要達到幻覺現象則需服用
    100mg~150mg 以上」等情，是被告自白其施用時間距採尿早
    逾72小時，自無從檢驗得出陽性反應，亦與其自白相符。況
    且，被告持有之藥丸2 顆確有MDMA成分，有台北市政府警察
    局中山分局查獲涉嫌毒品危害防制條例毒品初步鑑驗報告書
    1紙存卷可佐（見偵查卷第26頁），並有該MDMA藥丸2顆扣案
    足考，則被告施用第二級毒品MDMA之自白，又經持有之證物
    補強，應與事實相符，爰依毒品危害防制條例第20條第1 項
    及觀察勒戒處分執行條例第3條第1項之規定，裁定將被告送
    勒戒處所觀察、勒戒。
三、查本件聲請意旨係認被告涉犯「於95年1 月間某日，在桃園
    縣藍調舞廳，施用第二級毒品MDMA1 次」之犯嫌，聲請人復
    以被告自白、尿液檢驗報告及查扣之毒品為證據。惟查：(1)
    、被告於警詢、偵查中坦承「 94年間 」曾施用第二級毒品
    MDMA（見偵查卷第18、44頁），惟被告並未供承如聲請意旨
    所認「 95年1月間」施用第二級毒品MDMA之犯行，是被告之
    供述，尚無從認定本案施用毒品之事實。(2)、被告為警查獲
    當日（即95年2月9日22時30分許）採尿送驗結果，係呈第二
    級毒品MDMA陰性反應，除無法證明被告於採尿前72小時內有
    施用第二級毒品MDMA之犯行外，更無法證明被告有於上揭時
    地有施用第二級毒品MDMA之事實。(3)、被告為警查獲時雖持
    有 2顆MDMA藥丸經警扣案，惟持有MDMA藥丸之原因本屬多端
    ，原審未敘明被告所持有之MDMA藥丸 2顆與其施用毒品犯行
    ，有何關連，遽認被告有施用第二級毒品MDMA之犯行，似嫌
    速斷。被告據此提起抗告，指摘原裁定不當，求予撤銷改判
    ，為有理由，應由本院將原裁定撤銷，發回原審法院詳加調
    查後，更為適當之裁定。
據上論斷，應依刑事訴訟法第413條前段，裁定如主文。
中    華    民    國    95    年    10    月    5     日
                  刑事第十五庭  審判長法  官  吳昭瑩
                                      法  官  楊貴雄
                                      法  官  王梅英
以上正本證明與原本無異。
不得再抗告。
                                      書記官  李信穎
中    華    民    國    95    年    10    月    11    日


司法院資訊處製作；財團法人民間司法改革基金會備份。
